Inventaris van het archief van het Ministerie van Binnenlandse Zaken: Afdeling Armwezen, (1866) 1918-1947 (1966)
Nationaal Archief, Den Haag
- STUKKEN VAN ALGEMENE AARD, A.
  - Agenda's van de afdeling Armwezen, 1918-1947.; 1-236; 236 delen
    - 1935, nrs 7001 -8000, 99
    - 1935, nrs 8001 -9000, 100
    - 1935, nrs 9001 -10000, 101
    - 1935, nrs 10001-11000, 102
    - 1935, nrs 11001-12000, 103
    - 1935, nrs 12001-13000, 104
    - 1935, nrs 13001-13447, 105
    - 1936, nrs 1 -1000, 106
    - 1936, nrs 1001 -2000, 107
    - 1936, nrs 2001 -3000, 108
    - 1936, nrs 3001 -4000, 109
    - 1936, nrs 4001 -5000, 110
    - 1936, nrs 5001 -6000, 111
    - 1936, nrs 6001 -7000, 112
    - 1936, nrs 7001 -8000, 113
    - 1936, nrs 8001 -9000, 114
    - 1936, nrs 9001 -10000, 115
    - 1936, nrs 10001-11000, 116
    - 1936, nrs 11001-12000, 117
    - 1936, nrs 12001-13000, 118
    - 1936, nrs 13001-13579, 119
    - 1937, nrs 1 -1000, 120
    - 1937, nrs 1001 -2000, 121
    - 1937, nrs 2001 -3000, 122
    - 1937, nrs 3001 -4000, 123
    - 1937, nrs 4001 -5000, 124
    - 1937, nrs 5001 -6000, 125
    - 1937, nrs 6001 -7000, 126
    - 1937, nrs 7001 -8000, 127
    - 1937, nrs 8001 -9000, 128
    - 1937, nrs 9001 -10000, 129
    - 1937, nrs 10001-11000, 130
    - 1937, nrs 11001-12000, 131
    - 1937, nrs 12001-13000, 132
    - 1937, nrs 13001-13710, 133
    - 1938, nrs 1 -1000, 134
    - 1938, nrs 1001 -2000, 135
    - 1938, nrs 2001 -3000, 136
    - 1938, nrs 3001 -4000, 137
    - 1938, nrs 4001 -5000, 138
    - 1938, nrs 5001 -6000, 139
    - 1938, nrs 6001 -7000, 140
    - 1938, nrs 7001 -8000, 141
    - 1938, nrs 8001 -9000, 142
    - 1938, nrs 9001 -10000, 143
    - 1938, nrs 10001-11000, 144
    - 1938, nrs 11001-12000, 145
    - 1938, nrs 12001-13000, 146
    - 1938, nrs 13001-13975, 147
    - 1939, nrs 1 -1000, 148
    - 1939, nrs 1001 -2000, 149
    - 1939, nrs 2001 -3000, 150
    - 1939, nrs 3001 -4000, 151
    - 1939, nrs 4001 -5000, 152
    - 1945, nrs 3001 -4000, 207
    - 1945, nrs 4001 -4638, 208
    - 1946, nrs 1 -1000, 209
    - 1946, nrs 1001 -2000, 210
    - 1946, nrs 2001 -3000, 211
    - 1946, nrs 3001 -4000, 212
    - 1946, nrs 4001 -5000, 213
    - 1946, nrs 5001 -6000, 214
    - 1946, nrs 6001 -7000, 215
    - 1946, nrs 7001 -8000, 216
    - 1946, nrs 8001 -9000, 217
    - 1946, nrs 9001 -10000, 218
    - 1946, nrs 10001-11000, 219
    - 1946, nrs 11001-12000, 220
    - 1946, nrs 12001-13000, 221
    - 1939, nrs 5001 -6000, 153
    - 1939, nrs 6001 -7000, 154
    - 1939, nrs 7001 -8000, 155
    - 1939, nrs 8001 -9000, 156
    - 1939, nrs 9001 -10000, 157
    - 1939, nrs 10001-11000, 158
    - 1939, nrs 11001-12000, 159
    - 1939, nrs 12001-12840, 160
    - 1939, nrs 12841-13640, 161
    - 1940, nrs 1 -1000, 162
    - 1940, nrs 1001 -2000, 163
    - 1940, nrs 2001 -3000, 164
    - 1940, nrs 3001 -4000, 165
    - 1940, nrs 4001 -5000, 166
    - 1940, nrs 5001 -6000, 167
    - 1940, nrs 6001 -7000, 168
    - 1940, nrs 7001 -8000, 169
    - 1940, nrs 8001 -9000, 170
    - 1940, nrs 9001 -10000, 171
    - 1940, nrs 10001-10745, 172
    - 1941, nrs 1 -1000, 173
    - 1941, nrs 1001 -2000, 174
    - 1941, nrs 2001 -3000, 175
    - 1941, nrs 3001 -4000, 176
    - 1941, nrs 4001 -5000, 177
    - 1941, nrs 5001 -6000, 178
    - 1941, nrs 6001 -7000, 179
    - 1941, nrs 7001 -8150, 180
    - 1941, nrs 8151 -9358, 181
    - 1942, nrs 1 -951, 182
    - 1942, nrs 951 -2000, 183
    - 1942, nrs 2001 -3000, 184
    - 1942, nrs 3001 -4000, 185
    - 1942, nrs 4001 -5000, 186
    - 1942, nrs 5001 -6000, 187
    - 1942, nrs 6001 -7000, 188
    - 1942, nrs 7001 -8000, 189
    - 1942, nrs 8001 -9000, 190
    - 1942, nrs 9001 -10414, 191
    - 1943, nrs 1 -1000, 192
    - 1943, nrs 1001 -2000, 193
    - 1943, nrs 2001 -3000, 194
    - 1943, nrs 3001 -4000, 195
    - 1943, nrs 4001 -5000, 196
    - 1943, nrs 5001 -6000, 197
    - 1943, nrs 6001 -7503, 198
    - 1944, nrs 1 -1000, 199
    - 1944, nrs 1001 -2000, 200
    - 1944, nrs 2001 -3000, 201
    - 1944, nrs 3001 -4000, 202
    - 1944, nrs 4001 -4568, 203
    - 1945, nrs 1 -1000, 204
    - 1945, nrs 1001 -2000, 205
    - 1945, nrs 2001 -3000, 206
    - 1946, nrs 13001-14087, 222
    - 1947, nrs 1 -1000, 223
    - 1947, nrs 1001 -2000, 224
    - 1947, nrs 2001 -3000, 225
    - 1947, nrs 3001 -4000, 226
    - 1947, nrs 4001 -5000, 227
    - 1947, nrs 5001 -6000, 228
    - 1947, nrs 6001 -7000, 229
    - 1947, nrs 7001 -8000, 230
    - 1947, nrs 8001 -9000, 231
    - 1947, nrs 9001 -10000, 232
    - 1947, nrs 10001-11000, 233
    - 1947, nrs 11001-12000, 234
    - 1947, nrs 12001-13000, 235
    - 1947, nrs 13001-14004, 236
  - Indices van de afdeling Armwezen, 1918-1947.; 237-266; 30 delen
    - 1918, 237
    - 1919, 238
    - 1920, 239
    - 1921, 240
    - 1922, 241
    - 1923, 242
    - 1924, 243
    - 1925, 244
    - 1926, 245
    - 1927, 246
    - 1928, 247
    - 1929, 248
    - 1930, 249
    - 1931, 250
    - 1932, 251
    - 1933, 252
    - 1934, 253
    - 1935, 254
    - 1936, 255
    - 1937, 256
    - 1938, 257
    - 1939, 258
    - 1940, 259
    - 1941, 260
    - 1942, 261
    - 1943, 262
    - 1944, 263
    - 1945, 264
    - 1946, 265
    - 1947, 266
  - Klappers van de afdeling Armwezen, 1918-1936, 1938-1939.; 267-284; 18 delen
    - 1918, 267
    - 1919, 268
    - 1920, 269
    - 1921, 270
    - 1922-1925, 271
    - 1926, 272
    - 1927, 273
    - 1928, 274
    - 1929, 275
    - 1930, 276
    - 1931, 277
    - 1932, 278
    - 1933, 279
    - 1934, 280
    - 1935, 281
    - 1936, 282
    - 1938, 283
    - 1939, 284
  - Agenda's van de onderafdeling Werkverschaffing en Steunverlening, 1921-1931.; 285-311; 27 delen
    - 1921, nrs 1 -1000, 285
    - 1921, nrs 1001-2000 nrs 1 -1000, 286
    - 1921-1922, nrs 2001-2395, 287
    - 1922, nrs 1001-2000, 288
    - 1922, nrs 2001-3077, 289
    - 1923, nrs 1 -1000, 290
    - 1923, nrs 1001-2000, 291
    - 1923, nrs 2001-3000, 292
    - 1923, nrs 3001-4000, 293
    - 1923, nrs 4001-5073, 294
    - 1924, nrs 1 -1000, 295
    - 1924, nrs 1001-2000, 296
    - 1924, nrs 2001-3000, 297
    - 1924, nrs 3001-3604, 298
    - 1925, nrs 1 -1000, 299
    - 1925, nrs 1001-2000, 300
    - 1925, nrs 2001-2610, 301
    - 1926, nrs 1 -1000, 302
    - 1926, nrs 1001-2369, 303
    - 1927, nrs 1 -1000, 304
    - 1927, nrs 1001-2194, 305
    - 1928, nrs 1 -1000, 306
    - 1928, nrs 1001-2369, 307
    - 1929, nrs 1 -1000, 308
    - 1929, nrs 1001-2028, 309
    - 1930, nrs 1 -1000, 310
    - 1930, nrs 1001-2192, 311
  - Indices van de onderafdeling Werkverschaffing en Steunverlening, 1921-1922, 1926-1930.; 312-317; 6 delen
    - 1921-1922, 312
    - 1926, 313
    - 1927, 314
    - 1928, 315
    - 1929, 316
    - 1930, 317
  - Klappers van de onderafdeling Werkverschaffing en Steunverlening, 1921-1930.; 318-325; 8 delen
    - 1921-1924, vanaf 1923 alleen plaats- en gemeentenamen., 318
    - 1925-1928, plaats- en gemeentenamen., 319
    - 1929, plaats- en gemeentenamen., 320
    - 1930, plaats- en gemeentenamen., 321
    - 1923-1926, overige namen., 322
    - 1927-1928, overige namen., 323
    - 1929, overige namen., 324
    - 1930, overige namen., 325
- STUKKEN BETREFFENDE BIJZONDERE ONDERWERPEN, B.
  - ORGANISATIE, 1.
    - Stukken betreffende overdracht van de taken op het gebied van de krankzinnigenzorg en de geneeskundige armenverzorging aan de afdeling Volksgezondheid van het ministerie van Sociale Zaken, 1919-1947.; 326; 1 pak
    - Stukken betreffende overdracht van de taken met betrekking tot de uitvoering van de Begrafeniswet aan de afdeling Binnenlands Bestuur, 1933.; 327; 2 stukken
    - Stukken betreffende verstrekking van informatie over de organisatie en de taken van de afdeling Armwezen aan de Generalkommissar für Verwaltung und Justiz, 1943.; 328; 1 omslag
    - Stukken betreffende oprichting van een buitendienst van het Ministerie van Binnenlandse Zaken, die contact met de gemeenten moet onderhouden over de uitvoering van de Armenwet, 1947.; 329; 1 omslag
  - TAAKUITVOERING, 2.
    - ALGEMEEN, 2.1.
      - Stukken betreffende medewerking aan de begrotingen van het Ministerie van Binnenlandse Zaken, 1921-1942.; 330; 1 pak
    - ARMENZORG, 2.2.
      - Algemeen, 2.2.1.
        - Stukken betreffende regeling van de verlening van subsidies aan gemeenten in de kosten van armenzorg in verband met de opheffing van het Nationaal Steuncomité, 1919.; 331; 2 stukken
        - Stukken betreffende jaarverslagen aangaande het armbestuur, 1919-1920, 1927, 1930-1938.; 332; 1 omslag
        - Stukken betreffende algemene aanvulling en wijziging van de Armenwet, 1922-1940.; 333-334; 2 pakken
          - 1922-1935, 333
          - 1938-1940, 334
        - Stukken betreffende totstandkoming van de Wet tot Steun aan Noodlijdende Gemeenten, 1933-1934.; 335; 1 omslag
        - Stukken betreffende weerlegging van de bezwaren van de Algemene Armencommissie tegen te grote overheidsbemoeienis met de armenzorg, 1933-1934.; 336; 2 stukken
        - Stukken betreffende behandeling van de voorstellen van de Regierungs Vize Präsident bij de afdeling Innere Verwaltung tot reorganisatie van de armenzorg in Nederland, 1942.; 337; 1 omslag
        - Stukken betreffende totstandkoming van de circulaire aan de gemeentebesturen, waarbij aandacht wordt gevraagd voor de cursus ter opleiding voor het diploma maatschappelijk werker door de Stichting voor Opleiding van Maatschappelijke Werkers te Haarlem, 1946-1947.; 338; 1 omslag
      - Organisaties, 2.2.2.
        - LANDELIJKE ORGANISATIES, 2.2.2.1.
          - Stukken betreffende benoeming en ontslag van de leden en het personeel van de Algemene Armencommissie, 1920-1947.; 339; 1 omslag
          - Stukken betreffende het Nationaal Crisiscomité en het Nationaal Fonds voor Bijzondere Nooden, 1933-1941.; 340; 1 pak
          - Stukken betreffende de Commissie inzake Huishoudelijke Voorlichting en Gezinsleiding, 1934-1937.; 341; 1 omslag
          - Stukken betreffende de Commissie van Onderzoek naar de Lasten welke op het Grote Gezin drukken (Commissie Fleskens), 1937-1939.; 342; 1 pak
          - Stukken betreffende instelling en taakgeving van de Interdepartementale Commissie voor het Algemeen Steuncomite 1939, 343; 3 stukken
          - Stukken betreffende Winterhulp Nederland en de Nederlandse Volksdienst, 1940-1944.; 344; 1 pak
          - Stukken betreffende de Interdepartementale Commissie tot Bestudering van het Vraagstuk van de Verhouding tussen Steunverlening en Armenzorg, 1940-1941.; 345; 1 pak
          - Jaarverslagen over 1943-1946 van de Commissie inzake Onderhoudsplicht, 1944-1947.; 346; 1 omslag
          - Stukken betreffende instelling van de Staatscommissie Vervanging Armenwet, 1946-1947.; 347; 1 omslag
          - Stukken betreffende behandeling van het verzoek van de Vereniging van Nederlandse Gemeenten om bij de totstandkoming van departementale regelingen van sociale aard, waarvoor bij de uitvoer medewerking van de gemeentebesturen nodig is, voortaan in een Centrale Coördinatiecommissie overleg te plegen, 1947.; 348; 4 stukken
        - ARMENRADEN, 2.2.2.2.
          - Stukken betreffende armenraden in diverse plaatsen, 1917-1947.; 349-351; 3 pakken
            Alfabetisch geordend op plaatsnaam.
            - A-G, 349
            - H-N, 350
            - O-Z, 351
          - Stukken betreffende jaarverslagen van de armenraden, 1918-1920, 1930, 1942.; 352; 1 omslag
          - Stukken betreffende afwijzing van verzoeken tot instelling van armenraden, 1918-1935.; 353; 1 omslag
          - Stukken betreffende algemene regelingen met betrekking tot het personeel en de leden van armenraden, 1918-1941.; 354; 1 pak
          - Stukken betreffende behandeling van voorstellen tot wijziging van artikel 57 van de Armenwet over het verstrekken van inlichtingen aan armenraden over steunaanvragenden, 1922-1938.; 355; 1 omslag
          - Stukken betreffende regeling van de opheffing van armenraden, 1923, 1935-1936.; 356; 1 omslag
          - Stukken betreffende verkrijging van statistische gegevens van diverse armenraden over de periode 1913-1927, 1927-1928.; 357; 1 omslag
          - Stukken betreffende bepaling van een standpunt ten aanzien van de opname van een nieuw artikel, 62 bis, in de Armenwet over plaatsvervangende armenraden, 1938-1940.; 358; 1 omslag
        - INSTELLINGEN VAN WELDADIGHEID, 2.2.2.3.
          - Stukken betreffende wijziging van artikel 23 van de Armenwet over het beleggen van gelden van instellingen, 1915-1927.; 359; 1 omslag
          - Stukken betreffende regeling van geschillen over het beheer en het gebruik van de bezittingen en inkomsten van instellingen, 1918-1939.; 360; 1 pak
          - Stukken betreffende vaststelling van de rechtspersoonlijkheid van instellingen en plaatsing op respectievelijk verwijdering van die instellingen van de lijst van instellingen van weldadigheid, 1919-1947.; 361; 1 omslag
          - Stukken betreffende regeling van de opheffing en de reorganisatie van burgerlijke en gemengde instellingen, 1920-1944.; 362; 1 omslag
          - Stukken betreffende regeling van geschillen tussen gemeenten en provincies over goedkeuring en wijziging van reglementen van burgerlijke en gemengde instellingen, 1922-1947.; 363; 1 pak
          - Stukken betreffende regeling van geschillen over begrotingen en jaarrekeningen van instellingen, 1926-1939.; 364; 1 omslag
          - Stukken betreffende beantwoording van kamervragen over de grote toename van de burgerlijke armenzorg en de geringe toename van de kerkelijke en particuliere liefdadigheid, 1931-1932.; 365; 1 omslag
          - Stukken betreffende instelling van onderzoeken naar het functioneren van burgerlijke instellingen in diverse gemeenten, 1931-1944.; 366; 1 omslag
          - Stukken betreffende totstandkoming van de Wet tot Herziening der Voorschriften nopens de Toelating om Kosteloos te Procederen, waarbij deze mogelijkheid voor de instellingen vervalt, 1934-1937.; 367; 1 omslag
          - Stukken betreffende instelling van een onderzoek samen met het Ministerie van Justitie en het Ministerie van Sociale Zaken naar de bezoldiging van bestuursleden, 1934-1935.; 368; 1 omslag
          - Stukken betreffende instemming met het advies van de minister van Justitie om kosten van processen tegen burgerlijke instellingen, die gemaakt worden door de officier van justitie, door het Rijk te doen betalen, 1936-1937.; 369; 1 omslag
          - Stukken betreffende instelling van een enquête over de organisatie van de burgerlijke armenzorg, 1937.; 370; 1 omslag
          - Stukken betreffende behandeling van het verzoek van de minister van Justitie, om wijziging van artikel 24 van de Armenwet, waarbij verpachting door instellingen wordt geregeld, 1938-1939.; 371; 1 omslag
          - Stukken betreffende bepaling van een standpunt ten aanzien van de rechtspositie van instellingen in geval van gedeeltelijke bezetting van Nederland, 1939-1940.; 372; 1 omslag
          - Stukken betreffende bepaling van een standpunt ten aanzien van de stopzetting van subsidieverlening aan instellingen die Joods personeel in dienst hebben, 1940-1941.; 373; 1 omslag
          - Stukken betreffende oprichting van het Centraal Depot 1940 te Hilversum voor de gezamenlijke instellingen van die plaats, 1940-1941.; 374; 1 omslag
          - Stukken betreffende inwilliging van het verzoek van het gemeentebestuur van Amsterdam om te bevorderen dat het toezicht op de vereniging Hulp voor Onbehuisden wordt opgeheven, 1942.; 375; 1 omslag
          - Stukken betreffende behandeling van klachten van de burgerlijke instelling te Deventer over het feit dat particuliere organisaties zich teveel bemoeien met de gemeentelijke armenzorg, 1942.; 376; 1 omslag
          - Stukken betreffende afwijzing van het verzoek van de secretaris van de burgerlijke instelling te Yerseke om vrijstelling van krijgsgevangenschap, 1943.; 377; 4 stukken
          - Stukken betreffende regeling van de opberging van het archief van de Joodsche Vereniging voor Verpleging en Verzorging te Amsterdam, 1943; 378; 2 stukken
          - Stukken betreffende behandeling van de vraag in hoeverre artikel 5 van de Kinderbijslagwet van toepassing is op personeel van burgerlijke instellingen, 1946.; 379; 1 omslag
          - Stukken betreffende behandeling van het verzoek van de Vereniging van Directeuren van Maatschappelijk Hulpbetoon om overleg voordat er voorschriften over maatschappelijke zorg aan gemeenten worden verzonden, 1946.; 380; 1 omslag
          - Stukken betreffende bepaling van een standpunt ten aanzien van de toepassing van reductie van bewaarloon op de instellingen door de Nederlandsche Bank, 1946.; 381; 1 omslag
      - Ondersteuning Nederlandse armlastigen, 2.2.3.
        - IN NEDERLAND, 2.2.3.1.
          - Algemeen, 2.2.3.1.1.
            - Stukken betreffende regeling van het verhaal van ondersteuningskosten, 1921-1947.; 382; 1 omslag
            - Stukken betreffende advisering aan de gemeenteraad van Noorddijk om het besluit tot instelling van een wachttijd van zes maanden voor de ondersteuning van binnen de gemeente gekomen armlastigen in te trekken, 1925; 383; 1 omslag
            - Stukken betreffende algemene regeling van de betaling van de ondersteuningskosten, 1927-1946.; 384; 1 pak
            - Stukken betreffende regeling van geschillen tussen gemeenten onderling over de betaling van ondersteuningskosten, 1929-1943.; 385; 1 pak
            - Stukken betreffende aantekening van bezwaar tegen de ondersteuningsregeling van de gemeenten Harmelen en Veldhuizen, 1931-1932.; 386; 1 omslag
            - Stukken betreffende vernietiging van het besluit van de gemeenteraad van Beerta waarbij werd bepaald dat op de ondersteuning geen inhouding zal plaatsvinden zolang deze ondersteuning niet wordt verhoogd, 1933.; 387; 1 omslag
            - Stukken betreffende regeling van aanvullende ondersteuning in geld en natura, 1933-1947.; 388; 1 pak
            - Stukken betreffende regeling van de hoogte van de steunnormen, 1933-1947; 389-394; 4 pakken en 2 omslagen
              - 1933-1940, 389; 1 omslag
              - 1941, algemeen, 390; 1 omslag
              - 1941, Drenthe-Groningen, 391
              - 1941, Limburg-Overijssel, 392
              - 1941, Utrecht-Zuid-Holland, 393
              - 1942-1947, 394
            - Stukken betreffende verkrijging van inlichtingen over de gevallen van frauduleus genoten steun bij Maatschappelijk Hulpbetoon te 's-Gravenhage, 1934-1936.; 395; 1 omslag
            - Stukken betreffende beantwoording van de vraag van het Ministerie van Sociale zaken of ondersteuning door niet-burgerlijke armenzorg gerekend dient te worden als ondersteuning volgens de Armenwet, 1936-1937.; 396; 1 omslag
            - Stukken betreffende beantwoording van kamervragen over het weigeren van ondersteuning door het gemeentebestuur van Nijkerk aan een werkloze ten behoeve van zijn verlamde kind, 1937.; 397; 1 omslag
            - Stukken betreffende behandeling van het verzoek van de Vereniging van Leiders van Openbare Diensten en Instellingen voor Maatschappelijk Hulpbetoon om verandering van de regeling tot opgave van steunfraude aan de officier van justitie, 1938-1939.; 398; 1 omslag
            - Stukken betreffende beantwoording van de vraag van de Commissaris der Koningin in Gelderland of ondersteuning van diegenen die bij de betrokken arbeidsbureaus als werkzoekenden staan ingeschreven niet in strijd is met de Armenwet, 1940.; 399; 4 stukken
            - Stukken betreffende behandeling van het verzoek van de Nationaal-Socialistische Beweging om armlastigen eenzelfde ondersteuning toe te kennen als ondersteunde valide werklozen, 1941.; 400; 1 omslag
          - Bijzondere groepen, 2.2.3.1.2.
            - Oorlogsslachtoffers en evacués, 2.2.3.1.2.1.
              - Stukken betreffende verlening van subsidie aan het Fonds ter Aanmoediging en Ondersteuning van de Gewapenden Dienst in de Nederlanden ten behoeve van verminkte oud-militairen en nagelaten betrekkingen van gesneuvelden, 1940.; 401; 1 omslag
              - Stukken betreffende de Adviescommissie inzake het Herstelfonds 1940, 1940-1941.; 402; 1 pak
              - Stukken betreffende organisatie van de hulpverlening aan oorlogsslachtoffers op provinciaal niveau, 1940-1942.; 403; 1 omslag
              - Stukken betreffende afwijzing van het verzoek van de gemeentebesturen van Beerta, Finsterwolde, Appingedam en Blijham om de kosten door hen gemaakt ter ondersteuning van achtergebleven gezinsleden van gearresteerde communistisch gezinde personen door het Rijk te laten dragen, 1942.; 404; 1 omslag
              - Stukken betreffende totstandkoming van de regeling waarbij geëvacueerden voortaan door het Bureau Afvoer Burgerbevolking worden gesteund, 1944-1945.; 405; 4 stukken
            - Criminelen en asocialen, 2.2.3.1.2.2.
              Zie ook inv. nrs. 422 en 439.
              - Stukken betreffende behandeling van de vraag wie de kosten van ondersteuning en verpleging van ontslagen gedetineerden moet betalen, 1919-1924.; 406; 1 omslag
              - Stukken betreffende regeling van geschillen tussen gemeenten over de betaling van ondersteuningskosten ten behoeve van criminele armlastigen en/of hun gezinnen, 1933-1939.; 407; 1 omslag
              - Stukken betreffende afwijzing van het verzoek van het gemeentebestuur van Eindhoven om een ondersteuningsregeling te treffen voor personen die wegens smokkelen het verblijf in het grensgebied ontzegd is, 1934-1937.; 408; 1 omslag
              - Stukken betreffende instelling van onderzoeken naar asociale elementen die op grond van de Armenwet worden ondersteund, 1940-1943.; 409; 1 omslag
              - Stukken betreffende totstandkoming van de regeling tot restitutie van reiskosten van ontslagen gedetineerden door hun gemeente van herkomst, 1941.; 410; 3 stukken
            - Voogdijkinderen en andere minderjarigen, 2.2.3.1.2.3.
              Zie ook inv. nrs. 397 en 431.
              - Stukken betreffende regeling van geschillen tussen gemeenten over de betaling van ondersteuningskosten ten behoeve van voogdijkinderen, 1921-1943.; 411; 1 omslag
              - Stukken betreffende beantwoording van de vraag van de minister van Arbeid, Handel en Nijverheid om de Inspectie voor de Kinderhygiëne en Tuberculosebestrijding toezicht te laten uitoefenen op kinderen die op grond van de Armenwet worden uitbesteed, 1924.; 412; 3 stukken
              - Stukken betreffende algemene regeling van de ondersteuning van voogdijkinderen, 1933-1939.; 413; 1 omslag
              - Stukken betreffende regeling van het gratis verstrekken van melk aan kinderen uit armlastige gezinnen, 1938-1942.; 414; 1 omslag
              - Stukken betreffende afwijzing van het verzoek van de stichting Hoogwolde te Nunspeet om af te zien van de vordering van hun gebouw ten behoeve van het geëvacueerde kindertehuis Groot Kijkduin te Zandvoort, 1942.; 415; 4 stukken
              - Stukken betreffende advisering aan het Ministerie van Sociale Zaken over de verzorging van kinderen geboren uit verhoudingen van Duitse militairen met Nederlandse vrouwen, 1944.; 416; 3 stukken
            - Bejaarden, zieken en verpleegden, 2.2.3.1.2.4.
              Zie ook inv. nr. 397.
              - Stukken betreffende afwijzing van voorstellen tot aanvulling en wijziging van de Armenwet over de zorg van het Rijk voor bejaarde armlastigen, 1919-1928.; 417; 1 omslag
              - Stukken betreffende inwilliging van het verzoek van de Nederlandse Vereniging voor Armenzorg en Weldadigheid te Amsterdam om verlening van subsidie ten behoeve van een onderzoek naar de verpleging van bejaarden, 1920-1922.; 418; 1 omslag
              - Stukken betreffende algemene regeling van de betaling van verpleegkosten ten behoeve van armlastigen, 1929-1944.; 419; 1 pak